臺灣板橋地方法院民事判決　　　　　　 95年度簡上字第237號
上　訴　人　乙○○
被上訴人　　甲○○
上列當事人間請求給付會款事件，上訴人對於中華民國95年9 月
27日臺灣板橋地方法院板橋簡易庭95年板簡字第2755號第一審判
決提起上訴，經本院於95年2 月7 日言詞辯論終結，判決如下：
    主  文
上訴駁回。
第二審訴訟費用由上訴人負擔。
原判決所命給付，利息部分更正自民國95年6月17日起算。
    事實及理由
一、被上訴人主張：被上訴人於民國92年10月參加上訴人擔任會
    首所召集之合會一會，會員連同會首共31會，每會會款為新
    臺幣（下同）30000 元，會期自92年10月20日起至95年4 月
    20日止，每月20日開標。被上訴人均按期繳納會款，且至會
    期結束前為未標之活會，故最後一期會款90萬元應歸被上訴
    人取得，詎料上訴人屢經催討仍拒絕給付，被上訴人爰依合
    會之法律關係，請求上訴人給付90萬元及自95年6 月17日起
    算（被上訴人於二審更正利息自95年6 月17日起算）至清償
    日止按年息百分之五計算之利息。原審為被上訴人勝訴判決
    ，並依職權為假執行之宣告。被上訴人於本院為駁回上訴之
    聲明。
二、上訴人則以：伊上訴係為了與被上訴人達成和解，希望被上
    訴人能撤回假扣押之執行，伊將啟封後之房地變賣即可清償
    積欠被上訴人之會款債務等語資為抗辯。並聲明：原判決廢
    棄，駁回被上訴人在原審之訴。
三、兩造不爭執之事實：
　　被上訴人於民國92年10月參加上訴人擔任會首所召集之合會
  　一會，會員連同會首共31會，每會會款為30000 元，會期自
    92年10月20日起至95年4 月20日止，每月20日開標。被上訴
    人均按期繳納會款，且至會期結束前為未標之活會，故最後
    一期會款90萬元應歸被上訴人取得，上訴人迄今積欠會款90
    萬元未付。
四、查上訴人自認迄今積欠被上訴人會款90萬元未清償，其上訴
    之目的係希望與被上訴人達成和解，被上訴人既不同意和解
    ，則上訴人負有給付90萬元會款之義務。被上訴人請求上訴
    人給付90萬元及自95年6 月17日起至清償日止按年息5%計算
    之利息，為有理由，應予准許。又本件屬民事訴訟法第427
    條第2 項第7 款規定應適用簡易訴訟程序之訴訟，依同法第
    389 條第1 項第3 款之規定，應依職權宣告假執行，原審為
    被上訴人勝訴之判決並依職權宣告假執行，於法並無不合。
    上訴意旨指摘原判決不當，求予廢棄改判，為無理由，應予
    駁回。
五、據上論結，本件上訴為無理由，依民事訴訟法第436 條之1
    第3項 、第449 條第1 項、第78條，判決如主文。
中　　華　　民　　國　　96　　年　　2 　　月　　26　　日
                  民事第三庭    審判長法　官　朱耀平
                                      法　官　邱靜琪
                                      法　官　陳映如
本判決不得上訴。
中　　華　　民　　國　　96　　年　　2 　　月　　26　　日
                                      書記官  李錦輝
